zh-CN: 羽毛球速度等级: 72; 73; 74; 75; 76; 77; 78; 79; 80; 快; 中等; 慢; 其他
ro-RO: Indice de viteză al fluturașului de badminton: 72; 73; 74; 75; 76; 77; 78; 79; 80; Rapidă; Medie; Lentă; Alta
pl: Ocena prędkości lotki: 72; 73; 74; 75; 76; 77; 78; 79; 80; Szybka; Średnia; Wolna; Inne
el: Βαθμολογία ταχύτητας φτερού μπάντμινγκτον: 72; 73; 74; 75; 76; 77; 78; 79; 80; Γρήγορο; Μεσαίο; Αργό; Άλλο
nl: Snelheidsclassificatie shuttle: 72; 73; 74; 75; 76; 77; 78; 79; 80; Snel; Gemiddeld; Langzaam; Overig
ko: 셔틀콕 속도 등급: 72; 73; 74; 75; 76; 77; 78; 79; 80; 빠름; 보통; 느림; 기타
da: Hastighedsklassificering for fjerbold: 72; 73; 74; 75; 76; 77; 78; 79; 80; Hurtig; Medium; Langsom; Andet
zh-TW: 羽毛球速度等級: 72; 73; 74; 75; 76; 77; 78; 79; 80; 快速; 中速; 慢速; 其他
fi: Sulkapallon nopeusluokitus: 72; 73; 74; 75; 76; 77; 78; 79; 80; Nopea; Keskitaso; Hidas; Muu
nb: Hastighetsrangering for badmintonball: 72; 73; 74; 75; 76; 77; 78; 79; 80; Rask; Medium; Treg; Annet
bg-BG: Клас на скоростта на перцето: 72; 73; 74; 75; 76; 77; 78; 79; 80; Бърза; Средна; Бавна; Друга
hu: Tollaslabda sebességének besorolása: 72; 73; 74; 75; 76; 77; 78; 79; 80; Gyors; Közepes; Lassú; Egyéb
ru: Рейтинг скорости волана: 72; 73; 74; 75; 76; 77; 78; 79; 80; Быстрый; Средний; Медленный; Другое
sv: Hastighetsklass för badmintonfjäder: 72; 73; 74; 75; 76; 77; 78; 79; 80; Snabb; Medium; Långsam; Övrigt
vi: Xếp hạng tốc độ của quả cầu lông: 72; 73; 74; 75; 76; 77; 78; 79; 80; Nhanh; Trung bình; Chậm; Khác
th: ระดับความเร็วของลูกแบดมินตัน: 72; 73; 74; 75; 76; 77; 78; 79; 80; เร็ว; ปานกลาง; ช้า; อื่นๆ
fr: Indice de vitesse du volant: 72; 73; 74; 75; 76; 77; 78; 79; 80; Rapide; Moyen; Lent; Autre
es: Clasificación de velocidad del volante de bádminton: 72; 73; 74; 75; 76; 77; 78; 79; 80; Rápido; Medio; Lento; Otro
it: Valutazione della velocità del volano: 72; 73; 74; 75; 76; 77; 78; 79; 80; Veloce; Media; Lenta; Altro
tr: Badminton topu hız derecesi: 72; 73; 74; 75; 76; 77; 78; 79; 80; Hızlı; Orta; Yavaş; Diğer
sl-SI: Ocena hitrosti pasje bombice: 72; 73; 74; 75; 76; 77; 78; 79; 80; Hitro; Srednje; Počasno; Drugo
cs: Rychlostní třída košíčku: 72; 73; 74; 75; 76; 77; 78; 79; 80; Rychlé; Střední; Pomalé; Jiné
ja: シャトルコックスピード定格: 72; 73; 74; 75; 76; 77; 78; 79; 80; ファスト; ミディアム; スロー; その他
pt-BR: Peteca, classificação de velocidade: 72; 73; 74; 75; 76; 77; 78; 79; 80; Rápida; Média; Lenta; Outra
hr-HR: Ocjena brzine perjanice: 72; 73; 74; 75; 76; 77; 78; 79; 80; Brzo; Srednje; Sporo; Ostalo
de: Geschwindigkeitsklasse des Federballs: 72; 73; 74; 75; 76; 77; 78; 79; 80; Schnell; Mittel; Langsam; Andere
en: Shuttlecock speed rating: 72; 73; 74; 75; 76; 77; 78; 79; 80; Fast; Medium; Slow; Other
pt-PT: Classificação de velocidade do volante: 72; 73; 74; 75; 76; 77; 78; 79; 80; Rápido; Médio; Lento; Outro
sk-SK: Hodnotenie rýchlosti bedmintonového košíka: 72; 73; 74; 75; 76; 77; 78; 79; 80; Rýchle; Stredné; Pomalé; Iné
lt-LT: Plunksninuko greičio įvertinimas: 72; 73; 74; 75; 76; 77; 78; 79; 80; Greitas; Vidutinis; Lėtas; Kita